臺灣新北地方法院民事裁定
111年度補字第64號
原      告  王科開  
訴訟代理人  彭瑞明律師
被      告  張景棠  

上列當事人間請求拆屋還地事件，原告起訴未據繳納裁判費，
本院裁定如下：
    主  文
原告應於收受本裁定送達後五日內，補繳裁判費新臺幣肆仟柒佰
肆拾元，逾期不繳，即駁回其訴。
    理  由
一、按核定訴訟標的之價額，以起訴時之交易價額為準；無交易
    價額者，以原告就訴訟標的所有之利益為準，民事訴訟法第
    77條之1第2項亦定有明文。次按以一訴主張數項標的者，其
    價額合併計算之；但所主張之數項標的互相競合或應為選擇
    者，其訴訟標的價額，應依其中價額最高者定之；以一訴附
    帶請求其孳息、損害賠償、違約金或費用者，不併算其價額
    ，民事訴訟法第77條之2第1項、第2項定有明文。又土地所
    有權人，依民法第767條所有物返還請求權請求拆除房屋返
    還土地，其訴訟標的之價額，應以該土地起訴時之交易價額
    為準。其並依同法第179條附帶請求給付相當於租金之不當
    得利部分，依上開法條規定，不併算其價額（最高法院96年
    度第4次民事庭會議決議可資參照）。又各共有人基於共有
    人之地位，依民法第821條規定，為全體共有人之利益，請
    求回復共有物時，因其並非僅為自己利益而為請求，且除契
    約另有約定外，該共有人得按其應有部分，對於共有物之全
    部，有使用收益之權（民法第828條參照），故其就該排除
    侵害訴訟所得受之利益，自應以回復共有物之全部價額為計
    算基準（最高法院101年度台抗字第722號裁定意旨參照）。
二、本件原告起訴聲明為：㈠被告應將坐落新北市○○區○○段000地
    號土地上如附圖所示部分之地上物拆除，並將上開部分土地
    返還原告及其他共有人全體。㈡被告應給付原告新臺幣（下
    同）12萬元，及自起訴狀繕本送達之翌日起至清償日止，按
    周年利率百分之五計算之利息。㈢被告應自起訴狀繕本送達
    翌日起至返還第一項所示部分土地予原告及其他共有人之日
    止，按月給付原告2,000元。㈣原告願供擔保請准宣告假執行
    。㈤訴訟費用由被告負擔。則本件訴訟標的價額，應僅以原
    告請求拆屋還地可得之利益為斷，至於原告附帶請求不當得
    利部分，則不併算其價額。查原告主張被告占有系爭土地9.
    24平方公尺，而系爭土地於原告起訴時即110年1月公告現值
    為每平方公尺46,900元，有系爭土地登記第一類謄本在卷可
    稽。故本件訴訟標的價額核定為433,356元（計算式：46,90
    0元/㎡×9.24㎡＝433,356元）。
三、是本件訴訟標的價額經核定為433,356元，應徵第一審裁判
    費4,740元。茲依民事訴訟法第249條第1項但書規定，命原
    告於收受本裁定送達5日內補繳。逾期不繳，即駁回其訴，
    特此裁定。
中　　華　　民　　國　　111 　年　　1 　　月　　22　　日
                  民事第五庭    法　官　曹惠玲
以上正本係照原本作成。　　　　　　　　　
如不服本裁定關於核定訴訟標的價額部分，應於裁定送達後10日
內向本院提出抗告狀，並繳納抗告費新臺幣1,000元；其餘關於
命補繳裁判費部分，不得抗告。 
中　　華　　民　　國　　111 　年　　1 　　月　　22　　日
　　                            書記官　涂菀君